# 请教陈版主：关于股份支付的问题

提问人：ty94 时间：2017-06-02 11:44:46
A投资了一家酒店B公司，持股比例百分百，A授予B公司的高管股票，约定B公司高管服务三年后回购高管人员持有的股票，A、B均为非上市公司，请问陈版主：A如何确定授予高管人员股票的公允价值，A回购B高管人员股票时回购价如何确定，怎样计量高管人员提供的服务价值？

回答人：chenyiwei
不清楚你说的具体情况，因此无法判断该交易是否构成股份支付。例如，假设三年后的回购价格是事先锁定的价格，则回购价格与授予价格之间的差额就属于 3 年后兑现的递延薪酬，需在等待期内摊销确认职工薪酬费用；如果授予价格是按照每股净资产值，回购价格是按照 3 年后的每股净资产，则可以认为这实际上是一项利润分享计划，不是股份支付而是职工薪酬。这两种情况都不属于股份支付范畴。所以首先要对照《讲解 2010 》P181所列的股份支付三项特征，判断该交易是否属于股份支付，然后才是考虑如何运用股份支付的原则进行确认和计量。

提问人：ty94 时间：2017-06-03 12:47:54
此项交易的背景是股份支付

回答人：chenyiwei
请参考《北京注册会计师协会专家委员会提示[2016]第 8 号——IPO企业股权激励工具关注的审计重点》中“四个维度”的表述确定。

提问人：lxch119 时间：2017-06-22 16:27:15
陈版主，案例做个更改： A投资了设立了持股公司C，持有B酒店公司，持股比例百分百，A是C公司母公司,C是B公司股东。 A授予B公司的高管C公司的股权，每年约定的每年业绩达到条件，将对高管发行新股，同时约定C公司服务期满，回购高管人员持有的C公司的股票，A、C、B均为非上市公司。如果当年不满足业绩条件，将不对高管发行新股。 请问陈版主问题 1 ：A如何确定授予高管人员股票的公允价值？ 2 ：怎样计量高管人员提供的服务价值？ 3 ：若业绩条件不满足，是否在整个期间内确认的成本费用是否为零？

回答人：chenyiwei
同样，发行价格和回购价格是如何确定的？如果发行价和回购价都是参照每股净资产，则B的高管并未承担股份的公允价值变动收益和风险，这种情况应作为利润分享计划，按职工薪酬准则中对其他长期职工薪酬的规定处理。

提问人：lxch119 时间：2017-06-22 23:28:49
陈版主，案例做个更改： A投资了设立了持股公司C，持有B酒店公司，持股比例百分百，A是C公司母公司,C是B公司股东。 A授予B公司的高管C公司的股权，每年约定的每年业绩达到条件，将对高管发行新股，同时约定C公司服务期满，按照既定价格或者B酒店业绩一定比利回购高管人员持有的C公司的股票，A、C、B均为非上市公司。如果当年不满足业绩条件，将不对高管发行新股。 请问陈版主问题 1 ：再此条件下，属于利润分享计划，按照未来回购支付的金额，确认成本费用和长期职工薪酬？是否正确？ 2 ：是C公司确认成本费用，还是由接受服务的B公司确认？C公司有回购义务，确认对B公司长期投资和负债？B公司确认成本费用和资本公积？
是否正确？ 请指正，谢谢！

回答人：chenyiwei
1 、按利润分享计划处理，属于职工薪酬准则的规范范围。 2 、成本费用应确认在接受服务方，金额按照C的回购价差计量，同时B确认资本公积。

提问人：呼叫帮助 时间：2017-11-16 11:36:04
本公司是房地产公司，公司规定是本公司的员工按在公司服务的年限给予一定的优惠，年限超过 10 年以上者，给予20%的优惠，5-10 年为10%， 5 年以内为5%。陈版，这个规定我理解不能作为职工薪酬处理，但是我的同事认为可以比照处理？

回答人：chenyiwei
仅有员工可享受的优惠属于职工薪酬（非货币性福利）范畴。一方面按正常售价（全价）确认销售收入，另一方面按优惠金额确认职工薪酬费用。至于是否需在服务期内计提并确认负债，可以另外讨论。

提问人：呼叫帮助 时间：2017-11-30 21:45:47
本公司成立一家房地产公司，开发了一个地块。公司开发的项目主要是卖给公司员工。开发的资金主要是职工集资。房屋的售价比成本价高10%左右，但是比同时期同地块的房产的售价低很多。对出的房产公司按市场价对外出售。 陈版，在新准则下这个实例如何处理最合适？

回答人：chenyiwei
按市场价确认销售收入，对员工的实际售价低于市场价的差额确认为职工薪酬费用。如果要求员工在购房后为公司服务一段时间才能最终取得完整产权的，可以将该职工薪酬费用在服务期内摊销。

提问人：呼叫帮助 时间：2017-12-01 11:59:36
只要是单位员工就可以购买，没有要求员工在购房后为公司服务一段时间才能最终取得完整产权的，款项交完，房子就交付，交付后就可以办理产权证。这个与员工对外买房程序都是一样的，不同点就是房子的价格在成本价上浮10%而已。这种情况下如何处理？

回答人：chenyiwei
如楼上回复，按市场价确认销售收入，对员工的实际售价低于市场价的差额确认为职工薪酬费用。

提问人：呼叫帮助 时间：2017-12-25 10:23:23
A上市公司为留住核心员工，通过了一项激励计划。有控股股东免息借款给A的核心员工，员工将资金通过信托计划购买A的股票①，并按比例赠予一定数量A股票②（控股股东出资）。未来 3 年内，个人考核达标、A业绩达标，每年出售一部分股票，①的部分按差价②的部分全款支付给员工。（假设届时股价都是上涨的）。 问题：对于控股股东免息借款，上市公司是否需要计提利息作为股份支付的对价？如果计提利息能否税前抵扣？ 我的理解是，控股股东向本公司员工提供无息借款，本公司应将控股股东豁免的利息，按市场同期利率计算确认为一项职工薪酬费用。这部分职工薪酬费用在本企业应不能税前扣除。我认为不是股份支付。理由是，员工所获得的利益来源于控股股东提供的无息贷款所豁免的利息而不是低于市价买卖股票的差价收益。这个金额是确定的，与股价变动无直接因果关系，因此属于职工薪酬而不是股份支付。 我的同事说根据股份支付准则，A的方式符合现金结算的股份支付。股份支付，是指企业为获取职工和其他方提供服务而授予权益工具或者承担以权益工具为基础确定的负债的交易。股份支付分为以权益结算的股份支付和以现金结算的股份支付。以权益结算的股份支付，是指企业为获取服务以股份或其他权益工具作为对价进行结算的交易。以现金结算的股份支付，是指企业为获取服务承担以股份或其他权益工具为基础计算确定的交付现金或其他资产义务的交易。本准则所指的权益工具是企业自身权益工具。

回答人：chenyiwei
你的理解基本合理。